# 厂区外道路确认固定资产？

提问人：623336408 时间：2016-06-02 11:56:56
2011 年，我公司按照当地政府的要求，在厂区外投资 300 万元建设了一条长 2 公里的道路。按照与政府签订的协议，该道路的使用权归我公司所有，该道路是否可以确认为我公司固定资产？

回答人：chenyiwei
这是你公司专用的道路还是公共道路？如果是公共道路，则你公司只有使用权，该使用权一般确认为长期待摊费用；如果是你公司专用的，可以确认为你公司的固定资产。

提问人：0020 时间：2016-06-12 14:38:13
如果作为长期待摊费用，按多长时间摊销？如果后续公司还得承担道路维护费用，维护费用该如何处理？

回答人：chenyiwei
1 、按设计使用寿命和本企业预计受益年限两者较短的年限摊销。 2 、维护费用有合同义务约定的，可以逐年计提并确认为预计负债；否则应在实际发生时计入损益。